# 出资置换后，置换出的资产仍在使用，如何进行账务处理？

提问人：风清扬 888 时间：2011-12-08 15:36:11
有一公司 2008 年股东以实物资产出资（实物出资占当时注册资本的70%，现公司有增资了，实物出资占公司注册资本不足10%），但出资存在瑕疵，无法证明资产是出资股东的。因此想用现金出资置换原实物出资。问题 1 、现金置换原实物出资时如何进行账务处理？不知可否按如下方法处理： 借：现金 借：累计折旧 贷：固定资产 贷：未分配利润 问题 2 ：若置换出的资产，公司仍在使用，应如何进行账务处理？ 问题 3 ：若公司向上市，当时实物出资占现注册资本不足10%，是否不需要运行 3 年？ 从网上查了好多资料吗，但意见不一，望各位前辈赐教。

回答人：chenyiwei
理论上说，对于过去有瑕疵的不实出资，应作为差错更正处理，冲回过去虚增的资产价值和实收资本，到收到置换的出资之后再确认实收资本的补足。如果资产本身还是有一定价值的，企业仍在继续使用，则要考虑是否需要向股东支付购买价款，如无需支付购买价款的，相当于企业无偿取得了该项资产，应对其价值进行调整，剔除不实部分，并作为资本公积处理。 出资瑕疵补救后是否须运行一段时间方可申报的问题，一般掌握口径是：在IPO申报期期初之前即已弥补的，不受影响；申报期内建议尽早弥补，弥补完后可能要视影响程度运行一段时间，但证监会对于不实出资比例和补救完后须运行的时间长度并无明确的对应关系规定。

提问人：ying0518 时间：2011-12-08 20:46:44
回复 chenyiwei 的帖子
请教陈版，前提计提的累计折旧如何处理？是否应当转为使用成本（租金形式），考虑是否需要想股东支付，若不需支付计入资本公积？
但现在楼主说，该固定资产权属未定，计入资本公积是否合适？

回答人：chenyiwei
前期计提的折旧，对应于虚增价值（不实出资）的部分应当作为差错冲回。对应于该资产真实价值消耗的部分可考虑是否需向股东支付而作出相应的处理。权属未定的固定资产应在权属确定后才可确定是否计入资本公积。

提问人：流浪的小狗 时间：2013-12-09 10:24:46
请教陈版，拟说的是出资不实情况下的会计处理，如果不是出资不实，而是因出资的房产因某些原因不能办理产权过户，公司采用现金置换的方式，那原有房产计提的折旧是计入资本公积还是未分配利润，同样，对应的补交税费也是是计入资本公积还是未分配利润？

回答人：chenyiwei
如果仅是不能办理过户，其价值还是合理的，则对该固定资产价值和原已计提的折旧不做调整，股东补足的现金计入资本公积。

提问人：流浪的小狗 时间：2013-12-09 11:07:22
但是，这块房产是肯定办理不了权证的，如果不将其转出，会涉及资产完整性的问题。

回答人：chenyiwei
这里有个矛盾：如果要继续使用该房屋，则该房屋就应继续确认为该主体的资产。也可采用将资产划出后租赁的形式，但最好的方法还是明确其权属，否则可能成为IPO的障碍。尤其是当该资产构成生产经营的主要资产时。